【裁判字號】    90,交聲,441
【裁判日期】    901014
【裁判案由】    違反道路交通管理處罰條例聲明異議
【裁判全文】
臺灣士林地方法院交通事件裁定                      九十年度交聲字第四四一號
    原處分機關  交通部公路局台北區監理所
    受處分人    丁○○
    即異議人
    代 理 人    丙○○
右列受處分人因違反道路交通管理處罰條例案件，對於交通部公路局台北區監理所九
十年八月二日所為之處分 (原處分：北縣警交字第Ｃ00000000號），聲明異
議，本院裁定如左：
    主  文
異議駁回。
    理  由
一、按裝載貨物滲漏，處汽車駕駛人新臺幣三千元以上九千元以下罰鍰，道路交通管
    理處罰條例第三十條第一項第三款定有明文。
二、原處分意旨略以：受處分人丁○○於民國（下同）八十九年五月二十四日凌晨三
    時十五分許，駕駛車號ＸＪ─六八七號營業用曳引車，於石門海灣新城街，因載
    運廢土滲漏，經台北縣警察局金山交通分隊警員發現，攔停稽查並製單舉發，依
    道路交通管理處罰條例第三十條第一項第三款之規定裁決罰鍰新台幣九千元。
三、異議人則辯稱：於八十九年五月二十四日凌晨三時十五分許，駕駛車牌號碼ＸＪ
    ─六八七號營業用曳引車，行經舉發地點，並未有廢土滲漏之情形發生，又該名
    舉發之員警並陳稱是上面所交代，另其並未收到原舉發通知單，原處分機關竟以
    最高限額之九千元裁罰，請求明察云云。
四、經查：異議人於前開時地載運廢土未防止廢土滲漏之事實，業據原舉發警員甲○
    ○（原名乙○○，原為台北縣警察局金山交通分隊警員，現職為台北縣汐止分局
    警備隊警員）到庭證稱：「（問：當日查獲情形？）... 當日受處分人載運廢土
    滲漏於路面，當時是凌晨我們當場逕行舉發... 」、「（問：受處分人為何拒簽
    ？）受處分人不服取締」等語（本院九十年十月四日訊問筆錄），且本件現場舉
    發警員與異議人素昧平生，並無仇隙，衡情當無設詞攀誣、濫予舉發之理，本件
    既無任何證據足證警員有捏造事實、違法取締之情事，則執勤警員本其維護交通
    秩序、安全職責所為之舉發，自應受到合法、正確之推定，其證言應為可採。此
    外，並有台北縣警察局北縣警交字第Ｃ00000000號舉發違反道路交通管
    理事件通知單影本一紙附卷可稽，再者，原處分機關就裁罰之金額多寡，本得依
    違規之情節之輕重，斟酌當時之情狀，於法定範圍內予以裁量。另原舉發通知單
    既經異議人當場拒絕簽收，依道路交通管理事件統一裁罰標準及處理細則第十一
    條第一項第一款之規定，視為已簽收，故不另行寄送。綜上所述，受處分人所辯
    不足採信，原處分機關援引首揭規定裁處罰鍰並無不當，本件異議為無理由，應
    予駁回。據上論斷，應依道路交通案件處理辦法第十九條，裁定如主文。
中      華      民      國      九十      年      十      月    十四    日
                                      臺灣士林地方法院交通法庭
                                          法  官  蔡  明  宏
右正本證明與原本無異。
對於本件裁定如有不服，應於收受送達後五日內，向本院提出抗告書狀，敘述抗告之
理由，抗告於臺灣高等法院。
                                          書記官  陳  漢  朝
中      華      民      國      九十      年      十      月    十九    日


司法院資訊處製作；財團法人民間司法改革基金會備份。
